臺灣士林地方法院小額民事判決
111年度湖小字第481號
原      告  江奕緯  
被      告  林柏均  


            闕羽嘉  
上列當事人間請求侵權行為損害賠償（交通）事件，本院於民國
111年6月6日言詞辯論終結，判決如下：
    主  文
被告甲○○應給付原告新臺幣16,953元。
原告其餘之訴駁回。
訴訟費用新臺幣1,000元，其中新臺幣340元由被告甲○○負擔，餘
由原告負擔。
本判決原告勝訴部分得假執行。
    事實及理由
一、被告甲○○、乙○○（以下合稱被告，如個別指稱則省略稱謂）
    經合法通知無正當理由未於言詞辯論期日到場，核無民事訴
    訟法第386條各款所列情形，爰依原告聲請，由其一造辯論
    而為判決
二、事實摘要：甲○○於民國110年4月17日4時24分許，駕駛乙○○
    所有之車號0000-00號自用小客車（下稱肇事車輛），行經
    新北市汐止區康寧街61巷50弄，欲進入新北市汐止區康寧街
    61巷時，因行經無號誌交岔路口，支線道車未讓幹線道車優
    先通行之過失，碰撞斯時行駛於新北市汐止區康寧街61巷，
    原告所有而靠行登記於訴外人烏來交通股份有限公司之車號
    000-0000號計程車（下稱系爭車輛），致系爭車輛受有損害
    ，其中保險公司未理賠之部分修復費用新臺幣（下同）10,0
    85元（含工資7,319元、零件2,766元），且須重新鍍膜支出
    25,000元。又原告因本件事故受有11日之營業損失共16,500
    元（以每日1,500元計），本件僅請求其中5萬元。又甲○○不
    出面賠償，乙○○為肇事車輛之所有人，應連帶負賠償責任，
    爰依侵權行為法律關係提起本件訴訟等語。並聲明：被告應
    連帶給付原告5萬元。被告則經合法通知無正當理由不到庭
    ，亦未提出書狀作何聲明或陳述。
三、法院之判斷：
（一）原告主張甲○○於前揭時、地因行經無號誌路口，支線道車
      未讓幹線道車先行之過失，撞及系爭車輛，造成系爭車輛
      受損之事實，業據提出道路交通事故當事人登記聯、初步
      分析研判表、現場圖及照片，且有本院調取之本件交通事
      故相關調查資料（含道路交通事故調查報告表、談話紀錄
      表、事故現場照片）在卷可佐，堪認原告主張之事實為真
      正。被告既有過失，因此致原告所有系爭車輛受損，依民
      法侵權行為規定，自應負損害賠償責任。至原告另以「乙
      ○○為肇事車輛之所有權人」之事由，主張乙○○應與林柏鈞
      負連帶賠償責任。惟查，乙○○僅為肇事車輛之所有權人，
      非參與本件事故之共同侵權行為人，亦非甲○○之僱用人、
      法定代理人等，自無對原告負侵權行為損害賠償責任之理
      ，則原告此部分主張，為無理由，應予駁回。
（二）原告得請求之賠償金額：
    1.系爭車輛修復費用部分：
      按損害賠償，除法律另有規定或契約另有訂定外，應以填
      補債權人所受損害及所失利益為限，民法第216條定有明
      文。又按物被毀損時，修復費用以必要者為限。其材料更
      換，既以新品替換舊品，計算材料零件之損害賠償數額時
      ，應扣除折舊始屬合理。參考行政院所頒固定資產耐用年
      數表及固定資產折舊率之規定，營業小客車之耐用年數為
      4年，依平均法每年折舊250/1000，參酌營利事業所得稅
      查核準則第95條第6項規定，固定資產提列折舊採用平均
      法或定率遞減法者，以1年為計算單位，其使用未滿1年者
      ，按實際使用月數相當於全年比例計算之，不滿1月者，
      以1月計。查，系爭車輛係營業小客車，於105年1月出廠
      （見本院卷第103頁），距案發時間110年4月17日已逾4年
      ，是系爭車輛之折舊額僅能以殘值計算，即修復費用中關
      於更換零件部分之折舊額為553元〔殘價＝取得成本÷（耐用
      年數＋1）即2,766÷（4＋1）＝553，小數點以下四捨五入〕，
      與工資7,319元合計後，系爭車輛之必要修復費用為7,872
      元（即7,319＋553=7,872）。
    2.營業損失部分：
      原告主張系爭車輛於事故後至修復完成，受有每日營業收
      入1,500元, 合計11日共16,500元之營業損失，並提出台
      北市計程車客運商業同業公會函、全勝北投廠於110年4月
      19日開立之估價單（上載維修期間自同年月19日起至30日
      止）為憑（見本院卷第17頁、第21頁）。依上開資料所示
      ，堪認原告確因本件事故致11天無法營業，而有按日以1,
      486元計共16,346元（計算式：1,486×11＝16,346）之營業
      損失，原告請求被告於上開範圍內賠償，尚屬有據，逾此
      範圍，則無理由。
    3.鍍膜費用部分：
      原告主張因本件事故，致系爭車輛須重新施作鍍膜，而支
      出25,000元。惟依原告於本院審理期間自陳，此次補鍍並
      未收費（見本院卷第121頁），且迄至言詞辯論終結前，
      復未提出本件事故發生後，確有支出此筆費用之單據以實
      其說，是尚難為有利於原告之認定，故原告此部分請求，
      為無理由，應予駁回。
（三）再按損害之發生或擴大，被害人與有過失者，法院得減輕
      賠償金額，或免除之。民法第217條第1項定有明文。又按
      行經無號誌之交岔路口，應減速慢行，作隨時停車之準備
      ，道路交通安全規則第93條第1項規定甚明。經查，依事
      故現場照片（見本院卷第75頁）觀之，本件兩車撞擊點為
      右前、左前葉子板部位，應可推認原告行經無號誌之交岔
      路口時，未依前述規定減速慢行，作隨時停車之準備，另
      參酌卷附到場處理員警所製作之初步分析研判表亦同此認
      定（見本院卷第25頁），則原告就本件車禍事故之發生及
      損害之擴大與有過失。是以，本院審酌本件事故發生時間
      、天候因素、事故雙方關係位置、事故發生各原因力之大
      小等，認甲○○與原告就本件車禍之發生均有過失，惟甲○○
      過失程度相對較高，應負擔70%之過失責任，原告則應負
      擔30%之過失責任，是原告僅得以甲○○之過失責任比例範
      圍為限，請求賠償。故本件其得請求甲○○賠償之金額即為
      16,953元〔計算式：（7,872＋16,346）×70%＝16,953，元以
      下四捨五入〕。
四、從而，原告依侵權行為法律關係請求甲○○給付16,953元部分
    ，為有理由，應予准許，逾此範圍之請求，則無理由，應予
    駁回。又本件適用小額訴訟程式，所為被告敗訴部分，應依
    職權宣告假執行。
五、訴訟費用負擔之依據：民事訴訟法第79條。並確定訴訟費用
    額為1,000元（第一審裁判費），其中340元應由甲○○負擔，
    餘由原告負擔。
中　　華　　民　　國　　111 　年　　6 　　月　　20　　日
                  內湖簡易庭  法  官  林銘宏
本件為正本係照原本作成。
如不服本判決，應於送達後20日內，向本院提出上訴狀並應記載
上訴理由，表明關於原判決所違背之法令及其具體內容與依訴訟
資料可認為原判決有違背法令之具體事實，如於本判決宣示後送
達前提起上訴者，應於判決送達後20日內補提上訴理由書（須附
繕本）。
中　　華　　民　　國　　111 　年　　6 　　月　　20　　日
                              書記官  許秋莉